【裁判字號】    92,交上易,145
【裁判日期】    920502
【裁判案由】    公共危險
【裁判全文】
臺灣高等法院刑事判決                          九十二年度交上易字第一四五號
    上  訴  人
    即  被  告   甲○○
右上訴人因公共危險案件，不服臺灣臺北地方法院九十二年度交易字第一四號，中華
民國九十二年二月二十五日第一審判決（起訴案號：臺灣臺北地方法院檢察署九十一
年度偵字第二五二七０號），提起上訴，本院判決如左：
    主      文
上訴駁回。
    事      實
一、甲○○前因：(一)民國九十年七月二十五日犯醉態駕駛罪，經原審於九十一年一月
    二十五日以九十年度北交簡字第四四三二號判決判處拘役五十日，如易科罰金以
    三百元折算一日確定，並於九十一年三月二十六日易科罰金執行完畢；(二)九十年
    十一月十日又犯罪態駕駛罪，經原審於九十一年一月三十一日以九十一年度北交
    簡字第五０一號判決判處罰金二萬二千元確定，並於九十一年四月十六日繳清罰
    金執行完畢；(三)九十一年八月五日再犯罪態駕駛罪，經臺灣桃園地方法院檢察署
    檢察官於九十一年八月二十一日聲請簡易判決處刑（嗣經臺灣桃園地方法院於九
    十一年十月十一日判處有期徒刑五月，以上三案件與本件間均未構成累犯關係）
    ，竟仍不知悔改，復於九十一年九月二十六日零時許至上午四時許，在其臺北市
    三七一號營業小客車行駛，而於同日上午五時七分許，途經臺北市中山區○○○
    路○段二十四巷口時，為警攔檢查獲，經測得其呼氣中酒精濃度高達每公升一點
    二二毫克。
二、案經臺北市政府警察局中山分局報請臺灣臺北地方法院檢察署檢察官偵查起訴。
    理      由
一、右開事實業據被告坦承不諱，並有酒精濃度測試單、臺北市政府警察局舉發違反
    道路交通管理事件通知單、刑法第一百八十五條之三案件測試觀察紀錄表在卷可
    稽。按刑法第一百八十五條之三所規定服用酒類，不能安全駕駛動力交通工具而
    駕駛者，應負刑事責任，揆其立法目的本在藉抽象危險犯之犯罪構成要件，以嚇
    阻酒後駕車者對道路交通安全之危害。而所謂不能安全駕駛之認定，並無一定之
    數值可供界定，而係由法院以一般社會通念之客觀標準，足生公共危險時即足。
    經查，目前行政機關所取締酒後駕車之參考標準，係依法務部於八十八年五月十
    日邀集司法院刑事廳、交通部、行政院衛生署、內政部警政署及中央警察大學等
    機關開會，所為凡呼氣酒精濃度逾每公升含０．五五毫克時，即屬不能安全駕駛
    之決議，上開會議決議本身固僅屬檢警取締酒後駕車之參考，尚無拘束法院之效
    力，惟以上開會議決議所採之標準，係參考美國、德國及日本等國家所進行之酒
    精濃度與精神狀態之測試實驗，亦即，各項實驗均發現凡呼氣中酒精濃度達每公
    升０．五五毫克時，就人之生理方面，已產生視覺反應遲鈍、影像不能集中、同
    時不能看清前方路況及車旁照後鏡等狀況，及駕駛能力已受有影響、肇事率已為
    一般正常人之十倍之事實，則以呼氣中酒精濃度逾每公升０．五五毫克作為判定
    駕駛人能否安全駕駛之標準，係有科學上之證明，而得為原審判斷之依據；次查
    ，行為人飲酒後如其呼氣酒精濃度達於每公升０．五毫克時，即有反應較慢、感
    覺減低並影響駕駛中度之中毒症狀，此有行政院國軍退除役官兵輔導委員會臺北
    榮民總醫院八十八年八月五日（八八）北總內字第二六八六八號函一紙附原審卷
    可稽，且行為人飲酒後其呼氣中酒精濃度如已達於每公升０．五五毫克，其肇事
    率為一般未飲酒者之十倍，此亦有中央警察大學交通學系暨交通管理研究所教授
    蔡中志之研究報告一紙附原審卷可憑，故被告經警測試其呼氣酒精成份為一點二
    二毫克，依照前述說明，當已達到服用酒類後不能安全駕駛動力交通工具之狀態
    ；況被告遭警查獲時，有「轉彎或變換車道未打方向燈或方向燈錯誤；或駛入對
    向車道、單行道等異常駕駛行為」、「多話」之情形，亦有刑法第一百八十五條
    之三案件測試觀察記錄表等在卷可考，則本件被告服用酒類，不能安全駕駛動力
    交通工具而駕駛之犯行，已足認定。
二、核被告所為，係犯刑法第一百八十五條之三醉態駕駛罪。原審適用上開法條，爰
    審酌被告呼氣中之酒精濃度高達每公升一點二二毫克、犯後之態度、前因犯相同
    之醉態駕駛罪而遭二次判決確定及遭一次聲請簡易判決處刑後猶不知悔改而再犯
    本件之罪（卷附臺灣高等法院被告全國前案紀錄表參照，詳如事實欄所載），實
    視他人之財產及生命安全為無物等情，認如不對被告施以自由刑，將無從予以懲
    罰、警惕、教化，量處有期徒刑柒月，經核認事用法均無不合，參酌被告犯罪情
    狀及前科資料，所為量刑亦稱妥適，被告上訴意旨請求減輕，核無理由，應予駁
    回。
據上論斷，應依刑事訴訟法第三百六十八條，判決如主文。
本案經檢察官郭弘佑到庭執行職務。
中      華      民      國    九十二    年       五      月      二     日
                              臺灣高等法院交通法庭
                                    審判長法  官  楊  照  男
                                          法  官  陳  炳  彰
                                          法  官  王  詠  寰
右正本證明與原本無異。
不得上訴。
                                          書記官  陳  媛  容
中      華      民      國    九十二    年      五      月      二      日
附錄：本案論罪科刑法條全文
刑法第一百八十五條之三
服用毒品、麻醉藥品、酒類或其他相類之物，不能安全駕駛動力交通工具
而駕駛者，處一年以下有期徒刑、拘役或三萬元以下罰金。


司法院資訊處製作；財團法人民間司法改革基金會備份。
